---
layout: chapter.njk
chapter: 4
title: Nouns & Adjectives
---

Like Latin and Greek, the Nouns and Adjectives in Aramaic are declined. *Unlike* Latin and Greek, they are not declined to indicate the part of speech, but rather a combination of three things:

1. **Gender**; either *Masculine* or *Feminine*.^[In Galilean these are referred to as \Gal{d:kar} *dəḵar* for Masculine and \Gal{n:qbah} *nəqbah* for Feminine.There is no neuter case as there is in Greek or Latin.]

1. **Number**; either *Singular* or *Plural*.^[Like other contemporary Aramaic languages, Galilean does not have a dual number outside of vestigial use for pairs of body parts and similar.]

1. **State**; the *Absolute*, the *Definite*, and the *Construct*.

There is no structural difference between Nouns and Adjectives other than how they are employed in a sentence. Adjectives follow the Nouns they describe and match in Gender, Number, and State.

It is necessary to note that the States are *traditionally* referred to in Aramaic grammars as the "Absolute" the "Emphatic" and the "Construct" respectively. I've chosen to break with this tradition as the issue of definiteness is much more pronounced in Galilean Aramaic (and other Western dialects) than it is in other Aramaic languages.

The **Absolute State** is the basic form of a Noun, and represents the most basic expression of a word in an indefinite state. In simple sentences, it is very often used as a Predicate. [more here] *(Example: "(a) cat")*

The **Definite State** expresses definiteness much like one would expect from the English "the," and is the direct cognate of the Hebrew *ha-* and Arabic *al-*. It is also used for abstract concepts and, in direct speech, as a vocative. *(Example: "the cat" or "cat!")*

The **Construct State** is essentially used to create compound words or established phrases. It also acts as a genitive. *(Example: "(the) cat of ...")*

## The Basic Declension Endings

The following table outlines the basic declensional endings:

|        	| Masculine       | 	               | Feminine         | 		          |
| --------- | :-------------: | :----------------: | :--------------: | :---------------: |
|		 	| *Singular*      | *Plural*           | *Singular*       | *Plural*          |
| Absolute  | {% gal "-" %}   | {% gal "-IN" %}    | {% gal "-ah" %}  | {% gal "-aN" %}   |
| Definite  | {% gal "-ah" %} | {% gal "-ayyah" %} | {% gal "-tah" %} | {% gal "-atah" %} |
| Construct | {% gal "-" %}   | {% gal "-E" %}     | {% gal "-at" %}  | {% gal "-at" %}   |

A very strong distinguishing feature of "good" Galilean is that final *-a* is represented by \Gal{h} rather than by \Gal{)} as it was with most other contemporary dialects.^[In older Aramaic dialects, it was \Gal{h} for the feminine Absolute, and \Gal{)} for the Emphatic. Eastern dialects resolved both to \Gal{)} where Galilean and Samaritan resolved both to \Gal{h}.] However, it can be either in the wild due to copyist emendations.

Due to how Nouns and Adjectives are constructed from their roots, these endings change slightly and words they are applied to take different vowels depending on a few factors. However, these changes usually follow a few basic patterns (the Declensions outlined in the next few sections).^[For a comprehensive illustration of how Proto-Aramaic Noun patterns evolved into their Palestinian Aramaic counterparts, see Fassberg (1990) [§57-115, pp.137-160](/bibliography#fassberg1990).]

## Declension U: Unchangeable Vowels

Nouns of this class simply add the suffixes on to their stem without any further modification. Here are the endings attached to the word \Gal{+ab} (m-u,f-u) "good" or "good thing":

| | | | | |
| :------------ | -----------------: | :------------- | -------------------: | :----------- |
| **Masculine** |                    | ***Singular*** |                      | ***Plural*** |
| Absolute		| {% gal "+ab" %}    | *ṭav*          | {% gal "+abIN" %}    | *ṭavín*      | 
| Definite		| {% gal "+abah" %}  | *ṭaváh*        | {% gal "+abayyah" %} | *ṭavaiyáh*   | 
| Construct		| {% gal "+ab" %}    | *ṭav*          | {% gal "+abE" %}     | *ṭavé*       |
| &nbsp;        |                    |                |                      |              | 
|**Feminine**   |            		 | ***Singular*** |                      | ***Plural*** |
| Absolute		| {% gal "+abah" %}  | *ṭaváh*        | {% gal "+abaN" %}    | *ṭaván*      | 
| Definite		| {% gal "+abtah" %} | *ṭavtáh*       | {% gal "+abatah" %}  | *ṭavaṯáh*    | 
| Construct		| {% gal "+abat" %}  | *ṭavaṯ*        | {% gal "+abat" %}    | *ṭavaṯ*      | 

## Declension C: Changable Vowels

Nouns of this declension shift and/or lengthen their initial vowel in the Definite state and in Plural forms. For example, for single syllable Nouns there is \Gal{p:M}, \Gal{pEmah} (m-c) "mouth":

| | | | | |
| :------------ | -----------------: | :------------- | -------------------: | :----------- |
| **Masculine** |                    | ***Singular*** |                      | ***Plural*** |
| Absolute		| {% gal "p:M" %}    | *pəm*          | {% gal "pEmIN" %}    | *pemín*      | 
| Definite		| {% gal "pEmah" %}  | *pemah*        | {% gal "pEmayyah" %} | *pemaiyah*   | 
| Construct		| {% gal "p:M" %}    | *pəm*          | {% gal "pEmE" %}     | *pemé*       |

And for multi-syllable Nouns there is \Gal{g:bar}, \Gal{gUbrah} (m-c) "man"^[Sometimes the lengthened vowel for \Gal{g:bar} is \Gal{Xa} (i.e. \Gal{gabrah}, \Gal{gabrIN}, etc.).]:

| | | | | |
| :------------ | -----------------: | :------------- | --------------------: | :----------- |
| **Masculine** |                    | ***Singular*** |                       | ***Plural*** |
| Absolute		| {% gal "g:bar" %}  | *gəḇár*        | {% gal "gUbrIN" %}    | *guḇrín*     | 
| Definite		| {% gal "gUbrah" %} | *guḇráh*       | {% gal "gUbrayyah" %} | *guḇraiyáh*  | 
| Construct		| {% gal "g:bar" %}  | *gəḇár*        | {% gal "gUbrE" %}     | *guḇré*      |

## Declension D: Geminate Nouns

Some Nouns have consonants that are doubled or "Geminate." These are letters pronounced twice: Once at the end of the previous syllable, and again at the start of the next syllable. This letter is usually marked with a *dəḡeš* \Gal{•.} and if part of the *bəḡaḏkəfaṯ* is pronounced *qəše*.

Two letters: Here is \Gal{y;M},\Gal{y;m>ah} *yəm*,*yəmmáh* "sea" (m-d) [and something else]:

| | | | | |
| :------------ | -----------------: | :------------- | --------------------: | :----------- |
| **Masculine** |                    | ***Singular*** |                       | ***Plural*** |
| Absolute		| {% gal "y;M" %}    | *yəm*          | {% gal "y;m.IN" %}    | *yəmmín*     | 
| Definite		| {% gal "y;m>ah" %} | *yəmmáh*       | {% gal "y;m>ayyah" %} | *yəmmáiyah*  | 
| Construct		| {% gal "y;M" %}    | *yəm*          | {% gal "y;m.E" %}     | *yəmmé*      |

Three letters: Here is \Gal{)Im>ar} *'immár* "lamb" (m-d) and \Gal{)Im.rah} *'imməráh* "lamb" (f-d):

| | | | | |
| :------------ | --------------------: | :------------- | ---------------------: | :------------ |
| **Masculine** |                       | ***Singular*** |                        | ***Plural***  |
| Absolute		| {% gal ")Im>ar" %}    | *'immár*       | {% gal ")Im.rIN" %}    | *'immərín*    | 
| Definite		| {% gal ")Im.rah" %}   | *'imməráh*     | {% gal ")Im.rayyah" %} | *'imməráiyah* | 
| Construct		| {% gal ")Im>ar" %}    | *'immár*       | {% gal ")Im.rE" %}     | *'imməré*     |
| &nbsp;        |                       |                |                        |               | 
|**Feminine**   |            		    | ***Singular*** |                        | ***Plural***  |
| Absolute		| {% gal ")Im.rah" %}   | *'imməráh*     | {% gal ")Im.rIN" %}    | *'immərán*    | 
| Definite		| {% gal ")Ima>rtah" %} | *'immartáh*    | {% gal ")Im.ratah" %}  | *'imməráṯah*  | 
| Construct		| {% gal ")Im.rat" %}   | *'imməráṯ*     | {% gal ")Im.rat" %}    | *'imməráṯ*    | 

Sometimes the doubled letter is a consonantal *y* or *w* such as with {% gal "kah:wwah" %}, {% gal "kahawwtah" %} "window."

## Declension Y: III-y Nouns

Nouns that end in vowels often have their vowels become consonantal in the Definite and Plural forms. For example \Gal{+alE},\Gal{+alyyah} (m-y), and \Gal{+alyyah},\Gal{+alItah} (f-y) "youth" or "young one."

| | | | | |
| :------------ | ------------------: | :------------- | --------------------: | :----------- |
| **Masculine** |                     | ***Singular*** |                       | ***Plural*** |
| Absolute		| {% gal "+alE" %}    | *ṭalé*         | {% gal "+alayyiN" %}  | *ṭalaiyin*   | 
| Definite		| {% gal "+alyyah" %} | *ṭalyah*       | {% gal "+alayyah" %}  | *ṭalaiyah*   | 
| Construct		| {% gal "+alE" %}    | *ṭalé*         | {% gal "+alayy" %}    | *ṭalai*      |
| &nbsp;        |                     |                |                       |              | 
|**Feminine**   |            		  | ***Singular*** |                       | ***Plural*** |
| Absolute		| {% gal "+alyyah" %} | *ṭalyah*       | {% gal "+alyyaN" %}   | *ṭalyan*     |
| Definite		| {% gal "+alItah" %} | *'ṭaliṯah*     | {% gal "+alyyatah" %} | *ṭalyaṯah*   | 
| Construct		| {% gal "+alyyat" %} | *ṭalyaṯ*       | {% gal "+alyyat" %}   | *ṭalyaṯ*     | 

\section{Declension I: III-y Nouns}

Many Feminine Nouns that end in \textit{y} have an Absolute that ends in \Gal{-I} but are otherwise identical to Declension Y, such as \Gal{margalI},\Gal{margalItah} (f-i) "pearl":

\begin{center}
\noindent\begin{tabu} to 3in {l X[c] c c X[c] c c}
~		&~&	\multicolumn{5}{c}{\textbf{Feminine}}			\\
~		&~&	\multicolumn{2}{c}{\textit{\textbf{Singular}}}&~&	\multicolumn{2}{c}{\textit{\textbf{Plural}}}	\\
Absolute	&~&	\Gal{margalI}		& \textit{margalí}		&~&	\Gal{margalyyaN}	& \textit{margalyán}		\\
Definite	&~&	\Gal{margalItah}	& \textit{margalíṯah}		&~&	\Gal{margalyyatah}	& \textit{margalyáṯah}		\\
Construct	&~&	\Gal{margalIt}		& \textit{margalíṯ}		&~&	\Gal{margalyyat}	& \textit{margalyáṯ}		\\
\end{tabu}
\end{center}

\section{Declension W: III-w Nouns}

Virtually every Noun that ends in \textit{w} is Feminine and this ending tend to broaden and genericize the meaning their root in a similar manner to the English suffixes "-hood," "-dom," or "-ship." For example \Gal{m:lEK},\Gal{malkah} (m-c) "king" $\rightarrow$ \Gal{malk]U},\Gal{malk]Utah} (f-w) "kingdom":

\begin{center}
\noindent\begin{tabu} to 3in {l X[c] c c X[c] c c}
~		&~&	\multicolumn{5}{c}{\textbf{Feminine}}			\\
~		&~&	\multicolumn{2}{c}{\textit{\textbf{Singular}}}&~&	\multicolumn{2}{c}{\textit{\textbf{Plural}}}	\\
Absolute	&~&	\Gal{malk]U}		& \textit{malḵu}		&~&	\Gal{malk]wwaN}	& \textit{malḵwan}		\\
Definite	&~&	\Gal{malk]Utah}		& \textit{malḵuṯah}	&~&	\Gal{malk]wwatah}	& \textit{malḵwaṯah}		\\
Construct	&~&	\Gal{malk]Ut}		& \textit{malḵuṯ}		&~&	\Gal{malk]wwat}	& \textit{malḵwaṯ}		\\
\end{tabu}
\end{center}

\section{Declension G: Gentillic Nouns}

This particular class of Nouns (and often Adjectives) ends with \textit{ai} and the endings change slightly to accommodate this, such as \Gal{y;hUdAyy},\Gal{y;hUdAyyah} (m-g) "Jew(ish)" and \Gal{y;hUdAyyah},\Gal{y;hUdAyytah} (f-g) "Jewess." They are not attested in the Construct state.

\begin{center}
\noindent\begin{tabu} to 3in {l X[c] c c X[c] c c}
~		&~&	\multicolumn{5}{c}{\textbf{Masculine}}			\\
~		&~&	\multicolumn{2}{c}{\textit{\textbf{Singular}}}&~&	\multicolumn{2}{c}{\textit{\textbf{Plural}}}	\\
Absolute	&~&	\Gal{y;hUdAyy}		& \textit{yəhuḏái}\footnote{Variant: \Gal{yhwd)y}.}	
													&~&	\Gal{y;hUdAyyiN}	& \textit{yəhuḏáiyin}\footnote{Variants: \Gal{yhwd)yyN}, \Gal{yhwd)yN}.}		\\
Definite	&~&	\Gal{y;hUdAyyah}	& \textit{yəhuḏáiyah}			&~&	\Gal{y;hUd)aE}	& \textit{yəhuḏá'e}	\\
%Construct	&~&	\Gal{+alE}			& \textit{ṭalé}			&~&	\Gal{+alayy}	& \textit{ṭalái}	\\
~		\\
~		&~&	\multicolumn{5}{c}{\textbf{Feminine}}			\\
~		&~&	\multicolumn{2}{c}{\textit{\textbf{Singular}}}&~&	\multicolumn{2}{c}{\textit{\textbf{Plural}}}	\\
Absolute	&~&	\Gal{y;hUdAyyah}	& \textit{yəhuḏáiyah}			&~&	\Gal{y;hUdAyyaN}	& \textit{yəhuḏáiyan}		\\
Definite	&~&	\Gal{y;hUdAyytah}	& \textit{yəhuḏáiṯah}			&~&	\Gal{y;hUd;yyatah}	& \textit{yəhuḏəyáṯah}		\\
%Construct	&~&	\Gal{+alyyat}	& \textit{ṭalyáṯ}			&~&	\Gal{+al:yyat}	& \textit{ṭaləyáṯ}		\\
\end{tabu}
\end{center}

\section{Declension H: Nouns With Infixes}

Nouns in this Declension are generally Masculine U or Masculine C in the singular, but follow a Feminine ending with an \Gal{h} infix such as \Gal{\$:M} \textit{šəm} "name":

\begin{center}
\noindent\begin{tabu} to 3in {l X[c] c c X[c] c c}
~		&~&	\multicolumn{5}{c}{\textbf{Masculine H (mi/fh)}}			\\
~		&~&	\multicolumn{2}{c}{\textit{\textbf{Singular}}}&~&	\multicolumn{2}{c}{\textit{\textbf{Plural}}}	\\
Absolute	&~&	\Gal{\$:M}		& \textit{šəm}			&~&	\Gal{\$:mahaN}		& \textit{šəmahán}		\\
Definite	&~&	\Gal{\$:mah}	& \textit{šəmáh}	\footnote{Sometimes \Gal{\$Umah} \textit{šumáh}, but all vowels near sillibants and labials tend to trend towards \textit{u}.}
											&~&	\Gal{\$:mahatah}	& \textit{šəmaháṯah}		\\
Construct	&~&	\Gal{\$:M}		& \textit{šəm}			&~&	\Gal{\$:mahat}		& \textit{šəmaháṯ}		\\
\end{tabu}
\end{center}

\section{Compound Declensions}

Sometimes a single word's pattern follows one Declension in the Singular, but another in the Plural. We refer to these as "Compound Declensions." We can express these with the following notation.

\section{Irregular Nouns}

Finally, some Nouns are simply odd and do not follow conventions.

%
%\section{Immovable (Declension I)}
%
%\noindent
%All Nouns in this Declension have the endings affixed to them without any major changes to their stem. Here are the endings attached to the word \Gal{+ab} (m,f-i) "good" or "good thing":
%
%\begin{center}
%\noindent\begin{tabu} to 3in {l X[c] c c X[c] c c}
%~		&~&	\multicolumn{5}{c}{\textbf{Masculine I (m-i)}}			\\
%~		&~&	\multicolumn{2}{c}{\textit{\textbf{Singular}}}&~&	\multicolumn{2}{c}{\textit{\textbf{Plural}}}	\\
%Absolute	&~&	\Gal{+ab}		& \textit{ṭáv}			&~&	\Gal{+abIN}	& \textit{ṭavín}	\\
%Definite	&~&	\Gal{+abah}	& \textit{ṭaváh}			&~&	\Gal{+abayyah}	& \textit{ṭavaiyáh}	\\
%Construct	&~&	\Gal{+ab}		& \textit{ṭáv}			&~&	\Gal{+abE}	& \textit{ṭavé}	\\
%~		\\
%~		&~&	\multicolumn{5}{c}{\textbf{Feminine I (f-i)}}			\\
%~		&~&	\multicolumn{2}{c}{\textit{\textbf{Singular}}}&~&	\multicolumn{2}{c}{\textit{\textbf{Plural}}}	\\
%Absolute	&~&	\Gal{+abah}	& \textit{ṭaváh}			&~&	\Gal{+abaN}	& \textit{ṭaván}		\\
%Definite	&~&	\Gal{+abtah}	& \textit{ṭavtáh}			&~&	\Gal{+abatah}	& \textit{ṭavaṯáh}		\\
%Construct	&~&	\Gal{+abat}	& \textit{ṭaváṯ}			&~&	\Gal{+abat}	& \textit{ṭaváṯ}		\\
%\end{tabu}
%\end{center}
%
%Multi-syllable Nouns can also have immovable vowels. Generally this happens with the penultimate syllable, which causes the letter directly after it to be doubled, such as \Gal{)Im>ar} \textit{'immár} "lamb" and \Gal{)Im.rah} \textit{'imməráh} "lamb" :
%
%\begin{center}
%\noindent\begin{tabu} to 3in {l X[c] c c X[c] c c}
%~		&~&	\multicolumn{5}{c}{\textbf{Masculine I (m-i)}}			\\
%~		&~&	\multicolumn{2}{c}{\textit{\textbf{Singular}}}&~&	\multicolumn{2}{c}{\textit{\textbf{Plural}}}		\\
%Absolute	&~&	\Gal{)Im>ar}	& \textit{'immár}			&~&	\Gal{)Im.rIN}		& \textit{'immərín}		\\
%Definite	&~&	\Gal{)Im.rah}	& \textit{'imməráh}		&~&	\Gal{)Im.rayyah}	& \textit{'imməráiyah}	\\
%Construct	&~&	\Gal{)Im>ar}	& \textit{'immár}			&~&	\Gal{)Im.rE}		& \textit{'imməré}		\\
%~		\\
%~		&~&	\multicolumn{5}{c}{\textbf{Feminine I (f-i)}}			\\
%~		&~&	\multicolumn{2}{c}{\textit{\textbf{Singular}}}&~&	\multicolumn{2}{c}{\textit{\textbf{Plural}}}		\\
%Absolute	&~&	\Gal{)Im.rah}	& \textit{'imməráh}		&~&	\Gal{)Im.rIN}		& \textit{'immərán}		\\
%Definite	&~&	\Gal{)Ima>rtah}	& \textit{'immartáh}		&~&	\Gal{)Im.ratah}		& \textit{'imməráṯah}		\\
%Construct	&~&	\Gal{)Im.rat}	& \textit{'imməráṯ}		&~&	\Gal{)Im.rat}		& \textit{'imməráṯ}		\\
%\end{tabu}
%\end{center}
%
%\section{Movable (Declension M)}
%
%Nouns in this Declension have vowels on their second consonant that move to their first when they are declined:
%
%
%
%\section{Nouns Ending in \textit{y} \& \textit{w} (Declensions Y \& W)}
%
%Nouns in this Declension end in a vowel, and as such have some differences in spelling where these vowels become consonantal.
%
%When they end in \Gal{y} they follow the patterns of \Gal{+alE} (m-y) and \Gal{+alyyah} (f-y) "young, young one, kid":
%
%\begin{center}
%\noindent\begin{tabu} to 3in {l X[c] c c X[c] c c}
%~		&~&	\multicolumn{5}{c}{\textbf{Masculine Y (m-y)}}			\\
%~		&~&	\multicolumn{2}{c}{\textit{\textbf{Singular}}}&~&	\multicolumn{2}{c}{\textit{\textbf{Plural}}}	\\
%Absolute	&~&	\Gal{+alE}		& \textit{ṭalé}			&~&	\Gal{+alIN}	& \textit{ṭalín}	\\
%Definite	&~&	\Gal{+alyyah}	& \textit{ṭalyáh}			&~&	\Gal{+alayyah}	& \textit{ṭalayáh}	\\
%Construct	&~&	\Gal{+alE}		& \textit{ṭalé}			&~&	\Gal{+alayy}	& \textit{ṭalái}	\\
%~		\\
%~		&~&	\multicolumn{5}{c}{\textbf{Feminine Y (f-y)}}			\\
%~		&~&	\multicolumn{2}{c}{\textit{\textbf{Singular}}}&~&	\multicolumn{2}{c}{\textit{\textbf{Plural}}}	\\
%Absolute	&~&	\Gal{+alyyah}	& \textit{ṭalyáh}			&~&	\Gal{+alyyaN}	& \textit{ṭalyán}		\\
%Definite	&~&	\Gal{+alItah}	& \textit{ṭaliṯáh}			&~&	\Gal{+alyyatah}& \textit{ṭalyaṯáh}		\\
%Construct	&~&	\Gal{+alyyat}	& \textit{ṭalyáṯ}			&~&	\Gal{+alyyat}	& \textit{ṭalyáṯ}		\\
%\end{tabu}
%\end{center}
%
%Many Feminine Nouns that are in Declension Y have an Absolute that ends in \Gal{-I} such as \Gal{margalI} (f-y) \textit{margalí} "pearl":
%
%\begin{center}
%\noindent\begin{tabu} to 3in {l X[c] c c X[c] c c}
%~		&~&	\multicolumn{5}{c}{\textbf{Feminine Y (f-y)}}			\\
%~		&~&	\multicolumn{2}{c}{\textit{\textbf{Singular}}}&~&	\multicolumn{2}{c}{\textit{\textbf{Plural}}}	\\
%Absolute	&~&	\Gal{margalI}		& \textit{margalí}		&~&	\Gal{margalyyaN}	& \textit{margalyán}		\\
%Definite	&~&	\Gal{margalItah}	& \textit{margalíṯah}		&~&	\Gal{margalyyatah}	& \textit{margalyáṯah}		\\
%Construct	&~&	\Gal{margalIt}		& \textit{margalíṯ}		&~&	\Gal{margalyyat}	& \textit{margalyáṯ}		\\
%\end{tabu}
%\end{center}
%
%Nouns that end in \Gal{w} are generally Feminine and follow the pattern of \Gal{malkU} (f-w) similar to the Feminine Declension Y:
%
%\begin{center}
%\noindent\begin{tabu} to 3in {l X[c] c c X[c] c c}
%~		&~&	\multicolumn{5}{c}{\textbf{Feminine W (f-w)}}			\\
%~		&~&	\multicolumn{2}{c}{\textit{\textbf{Singular}}}&~&	\multicolumn{2}{c}{\textit{\textbf{Plural}}}	\\
%Absolute	&~&	\Gal{malk]U}	& \textit{malḵú}			&~&	\Gal{malk]w:wAN}	& \textit{malḵəwán}		\\
%Definite	&~&	\Gal{malk]Utah}	& \textit{malḵúṯah}		&~&	\Gal{malk]w:wAtah}	& \textit{malḵəwáṯah}		\\
%Construct	&~&	\Gal{malk]Ut}	& \textit{malḵúṯ}			&~&	\Gal{malk]w:wAt}	& \textit{malḵəwáṯ}		\\
%\end{tabu}
%\end{center}
%
%\section{Segolate Nouns (Declension S)}
%
%This particular class of Nouns the Masculine Absolute has its emphasis on the first syllable. In Galilean they follow this pattern:
%
%\begin{center}
%\noindent\begin{tabu} to 3in {l X[c] c c X[c] c c}
%~		&~&	\multicolumn{5}{c}{\textbf{Masculine S (m-s)}}			\\
%~		&~&	\multicolumn{2}{c}{\textit{\textbf{Singular}}}&~&	\multicolumn{2}{c}{\textit{\textbf{Plural}}}	\\
%Absolute	&~&	\Gal{mal:K}	& \textit{máləḵ}			&~&	\Gal{malk]IN}		& \textit{malḵín}		\\
%Definite	&~&	\Gal{malkah}	& \textit{malkáh}		&~&	\Gal{malk\}ayyah}	& \textit{malḵaiyáh}		\\
%Construct	&~&	\Gal{mal:K}	& \textit{máləḵ}			&~&	\Gal{malk]E}		& \textit{maləḵé}		\\
%\end{tabu}
%\end{center}
%
%\section{Gentillic Nouns (Declension AI)}
%
%This Declension is most often used for Adjectives and Substantives and its Masculine Absolute ends in \Gal{-ayy}, such as \Gal{y;hUdayy} \textit{yəhuḏái} "Jew(ish)." They tend not to appear in the Construct:
%
%\begin{center}
%\noindent\begin{tabu} to 3in {l X[c] c c X[c] c c}
%~		&~&	\multicolumn{5}{c}{\textbf{Masculine AI (m-ai)}}			\\
%~		&~&	\multicolumn{2}{c}{\textit{\textbf{Singular}}}&~&	\multicolumn{2}{c}{\textit{\textbf{Plural}}}	\\
%Absolute	&~&	\Gal{y;hUdAyy}		& \textit{yəhuḏái}\footnote{Variant: \Gal{yhwd)y}.}	
%													&~&	\Gal{y;hUdAyyiN}	& \textit{yəhuḏáiyin}\footnote{Variants: \Gal{yhwd)yyN}, \Gal{yhwd)yN}.}		\\
%Definite	&~&	\Gal{y;hUdAyyah}	& \textit{yəhuḏáiyah}			&~&	\Gal{y;hUd)aE}	& \textit{yəhuḏáë}	\\
%%Construct	&~&	\Gal{+alE}			& \textit{ṭalé}			&~&	\Gal{+alayy}	& \textit{ṭalái}	\\
%~		\\
%~		&~&	\multicolumn{5}{c}{\textbf{Feminine AI (f-ai)}}			\\
%~		&~&	\multicolumn{2}{c}{\textit{\textbf{Singular}}}&~&	\multicolumn{2}{c}{\textit{\textbf{Plural}}}	\\
%Absolute	&~&	\Gal{y;hUdAyyah}	& \textit{yəhuḏáiyah}			&~&	\Gal{y;hUdAyyaN}	& \textit{yəhuḏáiyan}		\\
%Definite	&~&	\Gal{y;hUdAyytah}	& \textit{yəhuḏáiṯah}			&~&	\Gal{y;hUd;yyatah}	& \textit{yəhuḏəyáṯah}		\\
%%Construct	&~&	\Gal{+alyyat}	& \textit{ṭalyáṯ}			&~&	\Gal{+al:yyat}	& \textit{ṭaləyáṯ}		\\
%\end{tabu}
%\end{center}
%
%\section{Compound Declensions}
%
%Sometimes words can be one Declension in the Singular and another in the Plural. For example:



%\section{Irregular Nouns}
%
%Some Nouns simply defy classification, so we will list the most common ones here:



\noindent
Some words for practice:

\noindent
(a) Adjectives:
\begin{center}
\begin{tabu} to \textwidth {r | l r | l r | l}
\Gal{+ab}		&	good		&	\Gal{y)aE}		&	beautiful	&	\Gal{q:\$O+}	&	true\\
\Gal{bI\$}		&	evil		&	\Gal{mIt}		&	dead		&	\Gal{sab}		&	old\\
\end{tabu}
\end{center}

\noindent
(b) Masculine Nouns:
\begin{center}
\begin{tabu} to \textwidth {r | l r | l r | l}
\Gal{ca(ar} 	&	pain		&	\Gal{dEb}		&	wolf		&	\Gal{xag}		&	festival\\
\Gal{rE\$}		&	head		&	\Gal{n:bI}		&	prophet	&	\Gal{nIr}		&	yoke\\
\Gal{sImaN}	&	sign		&	\Gal{\$lIxa}	&	apostle	&	\Gal{talmId}	&	disciple\\
\Gal{\$:laM}	&	peace	\\
\end{tabu}
\end{center}

\noindent
(b) Feminine Nouns:
\begin{center}
\begin{tabu} to \textwidth {r | l r | l r | l}
\Gal{b:tUlAh} 	&	virgin	&	\Gal{malkU}	&	kingdom	&	\Gal{dI(ah}	&	knowledge\\
\Gal{sImah}	&	treasure	&	\Gal{k:nI\$ah}	&	gathering	&	\Gal{dEbah}	&	she-wolf\\
\end{tabu}
\end{center}